【裁判字號】    98,聲,1064
【裁判日期】    981001
【裁判案由】    聲請保外就醫
【裁判全文】
臺灣高等法院高雄分院刑事裁定          98年度聲字第1064號
聲  請  人
即  被  告  乙○○
                    （
選任辯護人  甲○○律師
上列聲請人因本院98年度上訴字第1240號違反毒品危害防制條例
案件，聲請保外就醫，停止羈押，本院裁定如下：
    主  文
聲請駁回。
    理  由
一、本件被告乙○○因違反毒品危害防制條例案件，前經本院認
    為犯毒品危害防制條例第4 條第1 項之販賣第一級毒品罪及
    同條第2 項之販賣第二級毒品罪，嫌疑重大，所犯為死刑、
    無期徒刑（販賣第一級毒品罪部分）及最輕本刑為7 年以上
    有期徒刑之罪（販賣第二級毒品罪部分）之情形，非予羈押
    ，顯難進行審判或執行，依刑事訴訟法第101 條第1 項第3
    款之規定，執行羈押。
二、聲請意旨略以：被告乙○○現於看守所內患慢性肝炎及肝內
    有0. 6公分及0.7 公分之小結節，和胃潰瘍，急需治療，此
    有診斷證明書可證；被告在所內服用之藥物無法減輕痛苦，
    亦無法受到醫療機構之專業治療，戒護就醫只是減輕被告之
    痛苦，並非治療，而被告在肝內所發現之0.6 公分及0.7 公
    分之小結節需住院追蹤，才能查明為何物，是否可能為致命
    之病因；被告現有家庭，家中有一個7 歲之小女孩，且為單
    親，絕不可能棄保逃亡，被告願配合規定到庭；被告家中為
    此次風災之受災戶，且損失嚴重，被告父親和祖母年老且身
    體不佳，上有老母，下有孱弱幼女，被告被押，家中陷入一
    片混亂，深感悔恨，爰依刑事訴訟法第114 條第3 款「現罹
    疾病，非保外治療顯難痊癒者，如經具保聲請停止羈押，不
    得駁回」之規定，聲請准予保外就醫云云。
三、本院查：
  (一)按羈押之被告，有現罹疾病，非保外治療顯難痊癒之情形時
    ，如經具保聲請停止羈押，不得駁回，固為刑事訴訟法第11
    4 條第3 款所明定。惟所謂羈押之被告現罹疾病，非保外治
    療顯難痊癒，係指該羈押之被告現在罹有疾病，非離開看守
    所，在外治療，無法使之痊癒復原而言，先予說明。
  (二)被告前於臺灣屏東地方法院審理中，已經以其患慢性肝炎及
    肝內有0.6 公分及0.7 公分之小結節，和胃潰瘍，急需治療
    為由，聲請具保停止羈押，經臺灣屏東地方法院詳細查明後
    ，以原審「依職權函詢臺灣屏東看守所有關聲請人在押期間
    之身體狀況與就診情形，見其於98年4 月9 日入所後，乃於
    98年5 月22日在所內有1 次就診記錄，並領得胃藥等處方，
    另於98年7 月2 日、98年7 月7 日、98年7 月16日由所方戒
    護至財團法人屏東基督教醫院腸胃肝膽科門診3 次，診斷出
    功能性消化道障礙、胃表淺性胃炎、肝小結節等症狀，惟現
    除偶爾脹氣、消化不順外，尚無大礙，醫師僅口頭建議3 個
    月門診追蹤1 次等情，有該所98年6 月4 日屏所衛字第0980
    002356號函、98年7 月17日屏所衛字第0980003089號函各1
    份附卷可稽，顯見聲請人在押期間得獲適當之照護，另經專
    業醫師多次診斷，亦未認定有胃潰瘍病急危害生命之情狀，
    即無事證顯示有出所就醫之迫切必要，自與刑事訴訟法第11
    4 條第3 款所列情形未合」等情，予以駁回，此有臺灣屏東
    地方法院98年度聲更字第5 號裁定附卷可稽，已經認定被告
    隨時可以在臺灣屏東看守所內診療，且隨時能戒護就醫，已
    經於在押期間獲得適當之照護。雖聲請人另稱其肝內有0.6
    公分及0.7 公分之小結節，需住院追蹤，才能查明為何物云
    云，然其肝內既僅為小結節，並非疾病，僅須定期追蹤即可
    ，根本無所謂「需治療」及「非保外治療顯難痊癒」情形存
    在，更何況被告既隨時可以在所內診療，且隨時能戒護就醫
    ，在客觀上自無所謂現罹疾病，非保外治療顯難痊癒之情形
    甚明，乃被告就同一事實、同一理由再度向本院聲請准予保
    外就醫，顯仍無「非保外治療顯難痊癒」情形甚明。
  (三)次按刑事訴訟法第101 條第1 項所指非予羈押，顯難進行審
    判之「審判」，並非單指為羈押處分、裁定之該審審判，而
    係指至裁判確定前之全部審判程序；另羈押之目的，除在於
    確保審理程序之進行外，亦為在保全刑事執行之完成；故羈
    押之必要與否，自應按照訴訟進行程度等一切情事，由法院
    斟酌認定（最高法院96年度台抗字第71號、90年度台抗字第
    526 號、95年度台上字第5373號、91年度台抗字第409 號判
    決，29年抗字第57號判例意旨參照）。查本件聲請人乙○○
    被訴販賣毒品案件，業經原審法院以96年度訴字第464 號判
    處應執行有期徒刑30年、褫奪公權10年，其所涉販賣毒品之
    犯罪嫌疑重大當屬無疑，且係最輕本刑為死刑、無期徒刑（
    販賣第一級毒品部分）及最輕本刑為7 年以上有期徒刑之罪
    （販賣第二級毒品部分），而該案既尚未確定，羈押原因依
    舊存在；聲請人所涉之販賣毒品犯行，係戕害他人陷於毒癮
    之害，且併有販售第一級、第二級毒品之情，暨其被訴範圍
    乃高達十餘次販毒事實，顯然犯罪情節影響匪淺，當屬對人
    民生命、身體法益之重大危害，於社會安寧之風險甚高，為
    確保將來審判之順利進行及保全刑事執行程序，審酌比例原
    則及必要性原則，認有執行羈押之必要，且該羈押之必要性
    尚無從因具保、責付或限制住居等手段替代。
  (四)聲請人另指其現有家庭，家中有一個7 歲之小女孩，且為單
    親，絕不可能棄保逃亡，願配合規定到庭應訊；被告家中為
    此次風災之受災戶，且損失嚴重，被告父親和祖母年老且身
    體不佳，上有老母，下有孱弱幼女，被告被押，家中陷入一
    片混亂，深感悔恨云云，惟此均係被告私人之問題，與本案
    應否羈押無關，不影響本院之認定。
  (五)依上所述，本件羈押原因尚未消滅，所請具保停止羈押，自
    難准許，應予駁回，特此裁定。
中    華    民    國    98    年    10    月    1     日
                  刑事第五庭    審判長法  官  曾永宗
                                      法  官  鍾宗霖
                                      法  官  任森銓
以上正本證明與原本無異。
如不服本裁定應於送達後5 日內向本院提出抗告狀。
中    華    民    國    98    年    10    月    1     日
                                      書記官  廖素珍


司法院資訊處製作；財團法人民間司法改革基金會備份。
